Ministère des Colonies Série documentaire La Réunion
Archives nationales d'outre-mer
- Justice, REU 4, 14, 16, 22 à 23, 36 à 37, 39, 66, 97, 100, 102 à 103, 105, 122, 132, 138, 268 à 269, 275, 293, 313, 316, 362, 385, 395, 397 à 398, 401, 405, 407, 411 à 412, 418 à 428, 430 à 431, 438, 452, 462 à 463, 488, 492, 505, 508 à 509, 513, 515 à 516, 518, 521 à 522, 527 à 529, 532, 540, 552
  - Statistiques, 1853/1889; REU 268, 398, 412, 419, 424, 428
    - Relevés de condamnations, 1869; REU 398; REU 398/3629
      Transmission des relevés de condamnation prononcés en 1868 contre des individus d'origine métropolitaine.Statistique, appel de jugement consulaire de Zanzibar de 1863.
  - Cours d'assises, 1847/1883; REU 14, 268, 275, 385, 398, 401, 418 à 420, 425, 428, 513
    - Assises, situation des anciens esclaves, 1849; REU 428; REU 428/4478
      Arrêté d'exécution des arrêts de la cour d'assises de l'arrondissement sous le Vent (arrondissement judiciaire créé par ordonnance de 1828).En vertu de la circulaire du 14 octobre 1848 n° 293 autorisant les administrations coloniales à diriger sur les bagnes de France tous les condamnés aux travaux forcés indistinctement, autorisation demandée par le procureur général pour 12 condamnés (délibération du Conseil privé du 18 juillet 1849).Note du ministère, situation nouvelle que l'émancipation a faite aux condamnés actuels de l'ancienne population esclave en ce qui concerne le mode d'exécution de la peine.
    - Assises de Saint-Pierre et de Saint-Denis, 1847/1883; REU 14, 268, 275, 385, 398, 401, 419 à 420, 428, 513
      Saint-Denis; Saint-Pierre
      - Assises, 14 juillet 1847; REU 428; REU 428/4476
        Assises de l'arrondissement sous le Vent à Saint-Paul et de l'arrondissement du Vent à Saint-Denis (arrondissements judiciaires créés par ordonnance de 1828). Compte rendu du procureur général (délibération du Conseil privé au 14 juillet 1847).Arrêts de mise à l'exécution des arrêtés des cours d'assises.
      - Assises, octobre 1875; REU 419; REU 419/4132
        Compte rendu des assises de Saint-Denis, 4e session (octobre 1874), duplicata.
      - Cour d'assises, 1849/1851; REU 14; REU 14/87
        Rapports des sessions de la cour d'assises de l'arrondissement du Vent (arrondissement judiciaire créé par ordonnance de 1828).1er trimestre, 2e et 3e 1849.4e trimestre 1850.Session extraordinaire et 4e trimestre 1851.
      - Saint-Denis, Saint-Pierre: session, 1881; REU 385; REU 385/3370
        Cours d'assises (4e session de 1881).Saint-Denis, 31 octobre 1881.Saint-Pierre, 5 décembre 1881.Envoi des rapports, des statistiques et des comptes-rendus.
      - Session, 1882; REU 385; REU 385/3371
        Cours d'Assises (1re session 1882).Saint-Denis ?Saint-Pierre 22 mars 1882.Pouvoi en cassation d'Elie Aribeau.
      - Session, 1882; REU 385; REU 385/3372
        Cours d'assises (2e session de 1882).Saint-Denis, 17 avril 1882.Saint-Pierre ?Envoi de rapports, statistiques et comptes-rendus.
      - Session, 1882; REU 385; REU 385/3373
        Cours d'assises (3e session de 1882).Saint-Denis 24 juillet 1882.Saint-Pierre 27 septembre 1882.Envoi de rapports, des statistiques et comptes-rendus.
      - Session, 1882; REU 385; REU 385/3374
        Cours d'assises (4e session 1882).Saint-Denis 18 octobre.Saint-Pierre ?Envoi des rapports, des statistiques et comptes-rendus.
      - Cour d'assises de Saint-Denis, 1876; REU 275; REU 275/1511
        Jugement de Charles Bordenave, ancien préposé du trésorier payeur de Nossi Be pour faux en écriture publique, détournement et abus de confiance.
      - Session, 1881; REU 385; REU 385/3369
        Cours d'assises (3e session de 1881).Saint-Denis 20 juillet-6 août.Saint-Pierre 22 septembre.Envoi des rapports, des statistiques et des comptes-rendus.
      - Session, 1868; REU 385; REU 385/3368
        Cours d'assises (4e session 1868).Saint-Denis 5 octobre 1868.Saint-Pierre 21 décembre 1868.Envoi des rapports, des statistiques et des comptes-rendus.
      - Session, 1868; REU 385; REU 385/3367
        Cour d'assises (2e session) Saint-Denis, 6 avril 1868.Saint-Pierre, 20 juin 1868.Cour d'assises (3e session) Saint-Denis, 6 juillet 1868.Saint-Pierre, 30 septembre 1868.Envoi des rapports, des statistiques, et des comptes-rendus.
      - Session, 1868; REU 385; REU 385/3366
        Cours d'assises (1er trimestre 1868).Saint-Denis 6 janvier 1868.Saint-Pierre 20 mars 1868.Envoi des rapports, des statistiques et des comptes-rendus.
      - Session, 1867; REU 385; REU 385/3365
        cour d'assises (3e session) Saint-Denis 5 juillet 1867.Saint-Pierre 20 septembre 1867.cour d'assises (4e session) Saint-Denis 5 octobre 1867.Saint-Pierre 20 décembre 1867.Envoi des rapports, des statistiques et des comptes rendus.
      - Session, 1867; REU 385; REU 385/3364
        Cour d'assises (2e session 1867).Saint-Denis, avril 1867.Saint-Pierre, juin 1867.Envoi des rapports et des statistiques.Envoi des comptes-rendus.
      - Compte rendu des assises de Saint-Denis, 1874; REU 398; REU 398/3641
        Deuxième session de 1874.
      - Assises, 1879; REU 419; REU 419/4135
        Rapport du procureur général sur la 4e session des assises de Saint-Pierre 20-24 décembre 1879).Statistique et feuilles d'audience.
      - Compte rendu des assises de Saint-Pierre, 3e session, 1877; REU 420; REU 420/4206
        Rapport du procureur général. Rapport du président. Statistique et feuilles d'audience.
      - 1877, REU 420; REU 420/4207
        Rapport du procureur général sur la 4e session 1877 des assises de Saint-Denis.Statistique et feuilles d'audience. Rapport du conseiller Gibert président des assises.
      - Compte rendu des assises de Saint-Denis, 1re session, 1878; REU 420; REU 420/4208
        Rapport du procureur général. Rapport du président. Statistique et feuilles d'audience, session extraordinaire de fin 1878.Rapport du procureur général. Statistique et feuilles d'audience.
      - Assises de Saint-Pierre (sous le Vent) (arrondissement judiciaire créé par ordonnance de 1828), 1869; REU 401; REU 401/3713
        2e session de 1869, ouverture le 21 juin 1869.Deux rapports du procureur général.Du Président de la Cour.Statistique: 14 affaires.Feuillets.
      - Assises de Saint-Denis, 1873; REU 401; REU 401/3714
        - 1re session de 1873 ouverte le 25 janvier.Rapports du procureur général.Statistique: 19 affaires (feuillets).- 2e session de 1873 ouverte le 21 avril.Rapport du procureur général, du Président Dejean de la Batie.Statistique: 18 affaires (feuillets).
      - Assises de Saint-Denis, 5 octobre 1874; REU 401; REU 401/3715
        4e session ouverte le 5 octobre 1874.Rapport du président.Rapport du conseiller Moussoir.Statistique en déficit.23 affaires.
      - Assises de Saint-Pierre, 1874/1875; REU 401; REU 401/3716
        - 3e session 1874 ouverte le 21 septembre 1874.Rapport du procureur général.Rapport du président.Statistique: 6 affaires et feuillets.- 4e session de 1874 ouverte le 21 décembre 1874.Rapport du procureur général.Rapport du président Dejean de la Batie.Statistique: 9 affaires et feuillets.
      - Assises de Saint-Denis, 1875/1876; REU 401; REU 401/3717
        - 1ree session ouverte le 5 janvier 1875.Compte rendu du procureur général (3 janvier 1876).Compte rendu du conseiller délégué dans la présidence 25 janvier 1876.Statistique: 20 affaires et feuillets.- 2e session ouverte le 5 avril 1875.Compte rendu du procureur.Compte rendu du président.Statistique: 27 affaires et feuillets.
      - Assises de Saint-Denis, 1875/1876; REU 401; REU 401/3718
        - 4e session ouverte le 5 octobre 1875.Compte rendu du procureur général, 1er mars 1876.Compte rendu du conseilleur président.Statistique: 15 affaires et feuillets.- 3e session ouverte le 5 juillet 1875.Compte rendu du procureur général, 28 février 1876.Compte rendu du conseiller président, 10 août 1876, 1875.Statistique: 21 affaires et feuillets.Copie d'un arrêt rendu le 14 juillet 1875 à la suite d'un incident d'audience.
      - Assises de Saint-Denis, 1876/1895; REU 401; REU 401/3719
        Session extraordinaire du 30 novembre 1895. Affaire unique Charles Defeuil, ex capitaine en second du navire l'Ama inculpé de baraterie et vol.Rapport pour le procureur général du premier substitut du président des assises, 2 mars 1876.
      - Assises de Saint-Pierre, 1875/1876; REU 401; REU 401/3720
        - 1re session de 1875 ouverte le 20 mars 1875.Rapport du procureur général, 8 janvier 1876.Rapport du président de la cour d'assises (15 juillet 1875).Statistique: 6 affaires et feuillets.- 2e session de 1875 ouverte le 21 juin 1875.Rapport du procureur général (s. d.).Rapport du président (15 juillet 1875).Statistique 9 affaires et feuillets.
      - Assises de Saint-Pierre, 1875/1876; REU 401; REU 401/3721
        - 3e session de 1875 ouverte 21 septembre 1875.Rapport du procureur général, 3 janvier 1876.Rapport du président, 7 décembre 1875.Statistique: 14 affaires et feuillets.Tableau des condamnations.- 4e session de 1875 ouverte le 20 décembre 1875.Rapport du procureur général (25 mars 1876).Rapport du président (16 février 1876).Statistique: 6 affaires et feuillets.
      - Assises de Saint-Denis, 1876; REU 401; REU 401/3722
        - 1re session de 1876 ouverte le 5 janvier 1876.Rapport du procureur général.Rapport du président Dejean de la Batie.Statistique: 9 affaires et feuillets.- 2e session de 1876 ouverte le 5 avril 1875.Rapport du procureur général, 24 juillet 1876.Rapport du conseiller Gibert, 12 février 1876.Statistique: 12 affaires et feuillets.
      - Assises de Saint-Denis, 1876; REU 401; REU 401/3723
        - 3e session de 1876 ouverte le 5 juillet.Rapport du procureur général (en déficit).Rapport du président 30 septembre 1876.Statistique: 10 affaires (2 ex) et feuillets.- 4e session ouverte le 5 octobre.Rapport du procureur général.Rapport du président Dejean de la Batie, 19 octobre 1876.Statistique, 9 affaires et feuillets.
      - Assises de Saint-Pierre, 1876; REU 401; REU 401/3724
        - 1re session de 1876 ouverte le 20 mars 1876.Compte rendu du procureur général, mai 1876.Rapport du président Dejean de la Batie, 7 mai 1876.Statistique (2 ex) 5 affaires et feuillets.- 2e session de 1876 ouverte le 20 juin 1876.Compte rendu du procureur du 15 juillet 1876.Rapport du président Gibert du 8 août 1876.Statistique: 11 affaires et feuillets.
      - Assises de Saint-Pierre, 1876; REU 401; REU 401/3725
        - 3e session ouverte le 20 septembre 1876.Compte rendu du procureur général, novembre 1876.Rapport du président du 26 octobre 1876.Statistique: 8 affaires et feuillets.
      - Assises de Saint-Denis, 1877; REU 401; REU 401/3726
        - 2e session ouverte le 5 avril 1877.Rapport du Procureur général, 17 mai 1877.Rapport du président Gibert, 11 mai 1877.Statistique: 9 affaires et feuillets.
      - Assises de Saint-Denis, 1877; REU 401; REU 401/3727
        - 3e session de 1877 ouverte le 5 juillet 1877.Rapport du procureur général le 16 août 1877.Rapport du président Dejean de la Batie, 7 août 1877.Statistique générale: 14 affaires et feuillets.
      - Assises de Saint-Pierre, 1877; REU 401; REU 401/3728
        - 1re session ouverte le 20 mars 1877.Rapport du Procureur général du 10 avril 1877.Rapport du président du 20 avril 1877.Statistique générale: 7 affaires et feuillets.- 2e session ouverte le 20 juin 1877.Rapport du procureur général du 14 août 1877.Rapport du président Dejean de la Batie.Statistique général: 7 affaires et feuillets.
      - Assises de Saint-Pierre, 1877; REU 401; REU 401/3729
        - 4e session de 1877 ouverte le 20 décembre 1877.Rapport du procureur général, 30 janvier 1878.Rapport du président Gibert, 27 janvier 1878.Statistique: 9 affaires et feuillets.
      - Assises de Saint-Denis, 13 avril 1877; REU 401; REU 401/3730
        Transmission de l'arrêt rendu le 13 avril 1877 par la cour d'assises de Saint-Denis condamnant Verges, ex sous chef de bureau à la direction de l'Intérieur, à 5 ans de réclusion, 100 F. d'amende et aux frais du procès.
      - Assises de Saint-Denis, 1878; REU 401; REU 401/3732
        Transmission par le gouverneur (lettre du 19 juin 1878) des documents de la 2e session.- Session ouverte le 5 avril 1878.Rapport du procureur général, 19 juin 1878.Rapport du président, 19 mai 1878.Statistique générale: 15 affaires et feuillets.
      - Assises de Saint-Denis, 1878; REU 401; REU 401/3733
        3e session de 1878 ouverte le 5 juillet 1878.Rapport du procureur général, 14 août 1878.Compte rendu du président, 12 août 1878.Statistique générale: 14 affaires, 14 feuillets.
      - Assises de Saint-Pierre, 1878; REU 401; REU 401/3734
        - 1re session de Saint-Pierre ouverte le 20 mars 1878.- Rapport du procureur général du 23 mai 1878.Rapport du président Dejean de la Batie, 14 mai 1878.Statistique générale: 6 affaires et feuillets.- 2e session ouverte le 20 juin 1878.Rapport du procureur général le 12 août 1878.Rapport du président.Statistique générale: 7 affaires et feuillets.
      - Assises de Saint-Pierre, 1880; REU 401; REU 401/3735
        2e session de 1880 ouverte le 21 juin.Rapport du procureur général par intérim.Rapport du président le 6 août 1880.Statistique générale; 8 affaires et feuillets.
      - Assises de Saint-Denis (5-13 janvier 1877, 1re session). Rapport du procureur général (15 février 1877). Rapport du Président, 28 février 1877. Statistiques et bulletins, REU 428; REU 428/4500
      - Assises de Saint-Denis, 1883; REU 513; REU 513/5963
        1re session. Rapport du procureur général, statistique et comptes rendus d'audience transmis le 26 février 1883.2e session - Rapports du président Bourette, du procureur général - Statistique et comptes rendus d'assises transmis le 22 mai 1883.3e session. Rapport du procureur général, statistique et comptes rendus d'audience transmis le 11 septembre 1883.
      - Assises de Saint-Pierre, 1882/1883; REU 513; REU 513/5964
        4e session 1882. Rapport du procureur général, statistique et comptes-rendus d'audience- transmis le 23 janvier 1883.1re session 1883. Rapport du président, du procureur général, statistique et comptes rendus d'audience - transmis les 23 avril et 21 mai 1883.2e session 1883. Rapport du président Bourette du procureur général, statistique et comptes rendus d'audience - transmis le 13 août 1883.3e session 1883. Rapport du président Dejean de la Batie, du procureur général, statistique et comptes rendus d'audience - transmis le 10 octobre 1883.
      - Session de 1878, REU 275; REU 275/1513
        Saint- Denis (4e session).Saint- Pierre (3e et 4e sessions).
      - Session de 1879, REU 275; REU 275/1514
        Saint-Denis (1re, 2e, 3e sessions).Saint-Pierre (1re session).
      - Session de 1880, REU 275; REU 275/1515
        Saint-Denis (1re, 2e, 3e, 4e sessions).Saint-Pierre (1re, 3e, 4e sessions).
      - Session de 1881, REU 275; REU 275/1516
        Saint-Denis (1re, 2e session).Saint-Pierre (1re, 2e session).Inauguration de l'institution du jury.
      - Cours d'assises de Saint-Denis et de Saint-Pierre, 1868/1872; REU 268; REU 268/1395
        - Compte rendu des affaires jugées pendant l'année 1868 (nombre et natures des crimes, renseignements sur les accusés, résultat des poursuites).- Compte-rendu des affaires jugées (1869/1872).Liste des accusés, professions, état-civil, crimes ou délits.
    - Affaire Vergez, 1870; REU 398; REU 398/3631
      Transmission d'un mémorandum du ministre des Affaires étrangères d'Angleterre sur un arrêt de la cour d'assises du 13 janvier 1870, condamnant Vergez à 1 mois de prison pour mauvais traitements sur un coolie indien qui a succombé, 30 mars 1870.
    - Faits de traite, 1880; REU 398; REU 398/3654
      Envoi d'une copie de l'arrêté du 22 octobre 1880 qui convoque des assises extraordinaires pour connaître des faits de traite des Noirs.
    - Cours d'assises, 31 octobre 1864 et 30 novembre 1866; REU 418; REU 418/4115
      Délibérations du Conseil privé rendant exécutoires les arrêts des cours d'assises.
    - Transmission, 1877; REU 401; REU 401/3731
      1°) d'un arrêt de la Cour de cassation du 30 août 1877 rejetant le pourvoi de Saminadun contre l'arrêt de la cour d'assises de Saint-Pierre le condamnant à 5 ans de travaux forcés.2°) arrêt de la Cour de cassation du 30 août 1877 qui rejette le pourvoi d'Arequien Sanimoutou condamné par la cour d'assises de Saint-Denis le 6 juillet à 8 ans de travaux forcés.
    - Assises, 1851; REU 425; REU 425/4407
      Extrait d'un rapport du procureur général sur les assises de Saint-Paul (session extraordinaire de novembre 1851).
    - Arrêtés du, 6 octobre 1877; REU 513; REU 513/5960
      - Rendant exécutoires les arrêts de la cour d'assises de Saint-Pierre.- Accordant en vue du mariage des dispenses d'âge à: Marie Elia Malet âgée de 14 ans, Azeline Toinon - 13 ans 7 mois.
  - Cour d'appel, 1851/1872; REU 268, 405
    - Cour d'appel, 1851/1852; REU 405; REU 405/3822
      Rétablissement au taux antérieur de 3345 F. 54 des menues dépenses de la cour d'appel réduites en 1848 (4 juin 1851).Dépêche ministérielle rejetant cette augmentation (24 janvier 1852).
    - Tableaux d'activité, 1868/1872; REU 268; REU 268/1393
      Tableau des arrêts rendus par la Chambre d'accusation et des appels de tribunaux correctionnels (1868).Tableaux des états rendus par la Chambre d'accusation (1869/1872).
    - Compte rendu des travaux de la Cour en matière civile et commerciale, 1868/1872; REU 268; REU 268/1394
  - Tribunaux de première instance de Saint-Denis et de Saint-Pierre, 1868; REU 268; REU 268/1396
    États A affaires civiles.Etats B Affaires civiles classées par ordre de métier.Etats C Affaires commerciales.Etats D Ordres.Etats E Contributions.Etats F Ventes judiciaires et devant notaires.Etats G Assistance judiciaire et séparation de corps.
  - Tribunaux de Saint-Pierre et de Saint-Denis, 1869/1872; REU 268; REU 268/1397
    Ventes judiciaires (1869/1872).
  - Tribunal de Saint-Denis, 1869/1872; REU 268; REU 268/1399
    États nominatifs des procédures d'ordre et de contributions terminées en 1869, 1870, 1871 et 1872.
  - Tribunal de Saint-Pierre, 1869/1872; REU 268; REU 268/1398
  - Tribunaux de commerce de Saint-Pierre et de Saint-Denis, 1869/1872; REU 268; REU 268/1400
    Affaires commerciales.
  - Cour royale de Saint-Denis, 1821; REU 138; REU 138/1056
    Traitement du personnel.
  - 1834/1838, REU 105; REU 105/762
    Transmission par le gouverneur de lettres, rapports et pièces diverses ayant trait à l'administration de la justice.
  - 1844/1851, REU 105; REU 105/764
    Correspondance (1844/1851).Cinq lettres et pièces diverses.
  - 1856/1859, REU 103; REU 103/739
    Affaires générales.Affaires civiles et criminelles: pièces diverses.
  - Complot de Saint-André, 1835/1839; REU 102
    Saint André
    - 1835/1837, REU 102; REU 102/723
      Pièces diverses: rapports, extraits de presse, délibération du Conseil privé.
    - 1836/1839, REU 102; REU 102/724
      Décret colonial du 7 novembre 1936 portant récompense aux "révélateurs" du complot de Saint-André (sanction en 1939).- Perpétue: pension viagère de 1.200 francs réversible pendant 10 ans.- Guillaume et Augustin: affranchissement et versement d'une pension viagère de 360 francs.
  - Affaire Houat, privé d'amnistie, 1836/1838; REU 102
    - 1837/1838, REU 102; REU 102/725
      Rapport au roi sur l'amnistie, juin 1837.Mémoire manuscrit de Timogène Houat, illégalement privé de l'amnistie et banni en France pour 7 ans (mai 1838).Lettre de 16 députés au ministre demandant une indemnité pour les bannis (27 mai 1838). Signatures d'Arago, de La Borde, Isambert, Odilon, Barrot, de Sade, Lacrosse, Passy, Tracy etc...Avis de la Commission consultative pour les affaires judiciaires des colonies: renvoi dans la colonie mais pas d'indemnité (13 juin 1838).
    - 1838, REU 102; REU 102/726
      Lettres du procureur général Barbaroux et transmission de son mémoire imprimé: De l'application de l'amnistie du 8 mai 1837 aux condamnés de l'île Bourbon, et du Mémoire de M. Houat l'un des amnistiés. - Paris, s.d, [1838] 88 pages, in 16.
    - Suites du complot de Saint-André, 1836; REU 102; REU 102/722
      Complot de Saint-André - Affaire Houat (1835-1836).- Quatrième partie du rapport du juge d'instruction.- Interrogatoire.- Information.- Procès-verbal d'audiences (11 juillet-3 août 1836).- Arrêt du 3 août 1836.
  - Prisons, 1826/1917; REU 4, 316, 528 à 529
    - Ateliers de discipline et prisons, 1872/1874; REU 4; REU 4/42
      Rapport de la Commission chargée d'examiner les comptes de journées de divers ateliers pour les exercices 1872, 1873 et 1874. Saint-Denis, 26 pages in 8°, 1875.
    - Projets, travaux, 1826/1848; REU 4; REU 4/41
      Projet de prison pour Saint-Denis (1826).Construction d'une prison sur la Rue de la Bourdonnais.Extraits de délibération du conseil privé, plans, etc. (1829).Extraits des délibérations du Conseil privé relatifs aux travaux dans les prisons (1830-1848).
    - Proposition de Faustier, secrétaire général de la direction de l'Intérieur: mission d'études aux îles Kerguelen pour y créer une colonie pénitentiaire, 1897/1898; REU 316; REU 316/1919
    - Internement éventuel de Chinois, septembre 1917; REU 528; REU 528/6225
      Internement éventuel du général Tchang-Hsiun et de son chef d'état-major, actuellement réfugiés à la légation de Hollande à Pékin, dans l'île de la Réunion.
    - Police et prisons, inspection, organisation, 1872/1913; REU 529; REU 529/6252
      Inspections par Nores et Kayr de Chardonnet, commissaire de police (24 février 1913).- Bouteil, gardien chef de la prison de Saint-Pierre (18 février 1913).- Dansan, directeur des prisons de Saint-Denis (16 mars 1913).Rapport d'Inspection de Norès (27 mai 1913).Notes et rapports divers, juillet et décembre 1913.P.j.: arrêtés concernant la police des 23 mars 1872, 19 mars 1887, 10 août 1900, 8 janvier 1907.
    - 1884/1888, REU 4; REU 4/43
      Lettres reçues de la colonie.Affaires générales: fonctionnement des prisons coloniales; statistiques; inspection.
    - 1884/1888, REU 4; REU 4/44
      Minutes.Affaires générales: fonctionnement des prisons coloniales; réglementation, statistiques, inspections.
    - Plan et inspection de la prison de Saint-Denis, 1884/1900; REU 4; REU 4/45
      Affaires générales.Plans de la prison de Saint-Denis en 1884.Inspection de la même prison en 1887.
- Agriculture, botanique, industrie sucrière, cochenille, pêche, chasse, REU 3, 96, 146, 309, 353, 355, 359 à 360, 367, 371, 404, 414, 416 à 417, 437 à 438, 453, 466 à 467, 486, 498, 514, 522, 524, 528, 531 à 532, 552 à 553, REU CORR 130
  - Plantes de l'île, 1819/1930; REU 466 à 467
    - Catalogue des végétaux de Bourbon, 1819/1830; REU 467; REU 467/5335
      - Demande d'un catalogue général des végétaux indigènes et exotiques cultivés à Bourbon (1820).- Envoi du Supplément au Catalogue des plantes cultivées, 1822.- Rapport du Museum sur ce supplément (juillet 1823). Envoi de la liste des végétaux catalogués qui manquent dans les collections du Museum.- Envoi du Catalogue des plantes cultivées aux jardins de botanique et de naturalisation de l'Ile Bourbon par N. Bréon. Saint-Denis, Imprimerie du gouvernement, 1825, in-4°, 94 p.Envoi du catalogue dans les autres territoires.- Envoi des changements survenus pendant l'année 1828 au catalogue des plantes cultivées au jardin botanique de Bourbon (lettre du 29 août 1829).- Indication adressée au ministre qui demandait tous les ans un supplément au catalogue du jardin du Roi, qu'il n'y a eu aucune mutation en 1829 (lettre du 19 juin 1830).
    - Catalogue des plantes, 1820/1822; REU 466; REU 466/5297